臺灣板橋地方法院刑事判決　　　　　　　93年度重訴字第15號
公　訴　人　臺灣板橋地方法院檢察署檢察官
被　　　告　庚○○
選任辯護人　蔡明熙律師
　　　　　　趙國生律師
被　　　告　己○○
選任辯護人　蔡明熙律師
被　　　告　甲○○
指定辯護人　本院公設辯護人　戊○○
上列被告等因違反毒品危害防制條例等案件，經檢察官提起公訴
（93年度偵字第6958號），本院判決如下：
    主  文
庚○○共同連續運輸第一級毒品，處無期徒刑，褫奪公權終身，
扣案如附表編號一、七所示之海洛因均沒收銷燬之，扣案如附表
編號二至六、八至十三所示之物均沒收。
己○○共同運輸第一級毒品，處有期徒刑拾年，褫奪公權捌年
，扣案如附表編號七所示之海洛因沒收銷燬之，扣案如附表編號
八至十三所示之物均沒收。
甲○○共同運輸第一級毒品，累犯，處有期從刑捌年，褫奪公權
伍年，扣案如附表編號七所示之海洛因沒收銷燬之，扣案如附表
編號八至十三所示之物均沒收。
    事  實
一、甲○○前因竊盜案件，經本院以民國91年度易字第1355號判
    決判處有期徒刑6 月確定，於91年8 月26日易科罰金執行完
    畢。
二、庚○○、丁○○等二人（丁○○另案由臺灣桃園地方法院以
    93年度重訴字第31號案件審理中）均明知海洛因係毒品危害
    防制條例所列管之第一級毒品，不得非法持有、運輸及販賣
    ，亦屬懲治走私條例所規定之未經許可不得私運進口入境臺
    灣地區之管制物品，竟共同基於運輸管制物品第一級毒品海
    洛因之犯意聯絡，庚○○並基於概括之犯意，由庚○○於92
    年12月29日先行前往緬甸準備第一級毒品海洛因（驗餘淨重
    4170.06 公克，純度84.23 ％，純質淨重3512.44 公克），
    將之藏置於18罐髮乳罐中，每罐並覆蓋少許髮乳，再將髮乳
    罐分裝於3 個紙盒，其外另以1 只塑膠袋包裝，另由丁○○
    向乙○○（另案由臺灣桃園地方法院以93年度重訴字第31號
    案件審理中）表示願提供乙○○由臺灣至緬甸之來回機票及
    食宿費用，其僅須為其攜帶內藏第一級毒品海洛因行李箱回
    臺，而乙○○明知屆時託其攜帶回國之行李箱必密藏有高價
    而不能攜帶入境之管制物品第一級毒品海洛因，仍貪圖私利
    而接受丁○○之提議同意前往，參與庚○○與丁○○之運毒
    計劃，並隨即於92年12月31日9 時26分許，協同不知情之崔
    忠凱搭乘華信航空股份有限公司（下稱華信航空）AE-837班
    機前往緬甸，先由庚○○在緬甸僱用有犯意聯絡之助理即綽
    號「小李」之真實姓名年籍不詳之成年男子，於93年1 月1
    日下午，帶同乙○○購買黑色行李箱1 只（POLO XIANG牌）
    ，並於93年1 月2 日在不知情之崔忠凱所下榻之房間，由庚○○化名「蕭先生」藉口與不知情之崔忠凱商談SPA 機合約
    ，並趁崔忠凱與丁○○通電話之空隙，委請乙○○攜帶內藏
    第一級毒品之髮乳罐回臺，乙○○隨即應允，庚○○即於93
    年1 月3 日上午，將上開裝有第一級毒品海洛因之髮乳罐18
    罐委由其助理「小李」帶至乙○○所下榻飯店之房間，放入
    前揭甫購買之該只黑色行李箱內，隨即由乙○○於當日攜帶
    該只內藏第一級毒品海洛因之黑色行李箱搭乘華信航空AE-
    838 班機返臺，而運輸第一級毒品海洛因，隨後於當日19時
    41分許，入境桃園中正國際機場，而將管制進口之第一級毒
    品海洛因私運進入臺灣地區境內，嗣於當日21時15分許，在
    桃園中正國際機場第一航廈入境海關檢查室第15號檢查檯，
    為桃園縣航空警察局安檢隊人員察覺有異而抽檢乙○○之行
    李箱，發現其內藏有第一級毒品海洛因之髮乳罐18罐，當場
    扣得海洛因（驗餘淨重4170.06 公克，純度84.23 ％，純質
    淨重3512.44 公克）、髮乳罐18罐、包裝紙盒3 個、塑膠袋
    1 個、髮乳1 袋、黑色行李箱1 只、乙○○所有之手機1 支
    。
三、庚○○於乙○○、丁○○遭查獲後，猶不知悔悟，復承前概
    括犯意，另與Peter （即綽號「阿華」之真實姓名年籍不詳
    之香港籍成年男子）、綽號「劉董」（真實姓名年籍不詳之
    成年男子），均明知海洛因係毒品危害防制條例所列管之第
    一級毒品，不得非法持有、運輸及販賣，亦屬懲治走私條例
    所規定之未經許可不得私運進口入境臺灣地區之管制物品，
    共同基於運輸管制物品第一級毒品海洛因之犯意聯絡，推由
    劉董以刊登廣告召募金融業外務員之方式，找尋願為出國為
    其私運毒品來臺之人，庚○○則以新臺幣（下同）3 至5萬
    元之代價找尋己○○負責於臺灣接貨運送至指定地點，己○○因貪圖私利即應允參與後階段臺灣境內之接貨押運工作。
    適甲○○於93年2 月間透過劉董所刊登之廣告向劉董應徵，
    劉董即指示與之有犯意聯絡之真實姓名不詳之成年男子「楊
    先生」向甲○○表示工作內容係出國攜帶物品回臺，每次出
    國代價至少新臺幣（下同）1 萬元以上，出國所需之食宿、
    機票及零用錢均由劉董負擔，而甲○○明知屆時其所攜帶回
    國之物品必密藏有高價而不能攜帶入境之違禁物毒品，仍貪
    圖私利接受劉董之聘雇，參與劉董與PETER 、庚○○等人之
    運毒計劃。嗣劉董即於93年4 月1 日指示甲○○搭機前往緬
    甸仰光（起訴書附表誤載為泰國）後，由自稱「王先生」之
    真實姓名年籍不詳之成年男子，於93年4 月2 日交付2 只行
    李箱（1 只為黑色行李箱、1 只為米色雨傘牌拖曳行李箱）
    予甲○○，其中該只米色行李箱內以複寫紙包裝第一級毒品
    海洛因（驗餘淨重1745.4公克，純度76.1 5％，純質淨重
    1329.12 公克），再以黑色邊條藏於行李箱之封邊夾層中，
    行李箱內則裝有布匹多匹後，由甲○○攜帶該2 只行李箱搭
    機轉往香港，將該2 只行李箱先交予接機之自稱「王先生」
    之真實姓名年籍不詳之成年男子，由王先生取出其內布匹及
    黑色行李箱，再於米色行李箱內放置POLO襯衫5 件及4 件皮
    包（即BOSS手提包、PRADA 皮包、LV皮包、GUCCI 皮包各1
    只），再將該只內藏有第一級毒品海洛因之米色行李箱交還
    甲○○，甲○○即於93年4 月3 日攜帶該只內藏第一級毒品
    海洛因之行李箱搭乘中華航空股份有限公司CI-620班機返臺
    ，而運輸第一級毒品海洛因，嗣於當日11時50分許，入境臺
    灣地區之桃園中正國際機場，將管制進口之第一級毒品海洛
    因私運進入臺灣境內，甲○○於出關後隨即在機場入境大廳
    接獲劉董電話，並經由劉董之指示，攜帶該只行李箱前往臺
    北縣三重市○○○路65號。而劉董已先於當日9 時31分許，
    即與庚○○、己○○相約於臺北縣三重市○○○路65號之「
    茶騷有味泡沫紅茶店」準備接運，劉董並將庚○○本次運毒
    報酬90萬元以紙袋包裝，於該紅茶店交予庚○○，庚○○即
    指示己○○將內藏有第一級毒品海洛因之行李箱運送至其住
    處藏放，而劉董與庚○○、己○○約定後，隨即轉往附近之
    涮涮鍋店等待甲○○，嗣甲○○抵達該處時，己○○即依庚○○及劉董之指示向甲○○稱：將東西交給我，劉董在前方
    涮涮鍋店內等語後，甲○○即依劉董電話中之指示將該只內
    藏有第一級毒品海洛因之米色行李箱交予己○○，己○○隨
    即將之放置於其所駕駛之車號7B-500號營業用小客車後車廂
    ，駕車前往庚○○位於臺北縣三重市○○街210 巷「博愛新
    村」之住處，並由庚○○駕駛車號1398 -GV號之自用小客車
    尾隨其後押貨，嗣於當日12時45分許，己○○與庚○○抵達
    上開博愛新村巷口，準備共同搬運該只行李箱之際，為調查
    人員當場查獲，並扣得該只米色行李箱，及其內以複寫紙及
    黑色邊條夾藏之第一級毒品海洛因（驗餘淨重1745.4公克，
    純度76.15 ％，純質淨重1329.12 公克）、POLO襯衫5 件及
    BOSS手提包、PRADA 皮包、LV皮包、GUCCI 皮包各1 只，又
    於庚○○身上扣得手機5 支（內含SIM 卡門號5 枚：000000
    0000、0000000000、0000000000、00000000 00 、00000000
    ）、以紙袋包裝之運毒報酬90萬元、手提包內現金13萬零6
    百元、美金1 千元，於己○○身上扣得手機4 支（內含SIM
    卡4 枚：00000000、0000000000、0000000000、0000000000
    ）、外放SIM 卡2 枚（其中1 枚為0000000000，另1 枚為泰
    國手機門號）、便條紙5 張。而甲○○將行李箱交予己○○
    後，即依己○○之指示至前方涮涮鍋店與劉董會合，並收取
    劉董交付之報酬1 萬5 千元，再將機票存根、花費收據等物
    交予劉董後，甲○○隨即搭車離開，嗣於當日13 時25 分許
    ，車行至臺北縣中和市○○路33號路口，為調查人員查獲，
    並扣得甲○○所得運毒報酬1 萬5 千元、手機1 支（含SIM
    卡門號：0000000000）、甲○○之
四、案經臺灣板橋地方法院檢察署檢察官指揮法務部調查局北部
    地區機動工作組移送偵查起訴。
    理  由
壹、證據能力部分
一、關於被告庚○○於93年4 月7 日警詢、93年4 月3 日偵查及
    本院93年4 月4 日聲押訊問時，被告己○○於93年4 月3 日
    偵查、本院93年4月4日聲押訊問時所為之自白部分：
  (一)被告己○○辯稱：係因調查員表示指認庚○○，會依證人保
    護法處理云云。然依被告己○○於本院審理時先行供稱：在
    調查局講的事實云云，又稱：在調查局說的有關阿龍的部分
    是虛構的云云（見本院卷(三)第244 頁），所為供述已見矛盾
    ；且其嗣又改稱：今日在法庭講的都是事實云云，然依被告
    己○○於本院審理時所稱之是否認識劉董、是否事先即知悉
    庚○○在三重之地址，是否依劉董指示向甲○○拿行李箱等
    細節，均與在調查局所為之供述有所不符，且經檢察官一再
    其質疑，被告己○○猶堅稱：在調查局講的是事實，在本院
    講的也是事實云云，所辯顯見齟齬。再被告己○○於本院審
    理時供稱：押解到地檢署的車上調查員叫我在檢察官面前講
    的不是實在，當天在調查局做完筆錄，調查員跟律師說今天
    不移送，律師走了以後調查員就將我們移送地檢署，因為我
    只認識庚○○，調查員就叫我說是庚○○，因為他們已經掌
    握到證據。．．我也忘了問檢察官這個事情，調查員叫我承
    認後就沒有我的事云云，惟衡諸常情，苟調查員曾向被告表
    示指認庚○○後就沒事了，會依證人保護法處理，此乃攸關
    其本身刑責之重大事項，被告己○○何以竟遺忘如此重要之
    事，而『忘了』向檢察官詢問，此顯與常情，至屬相悖？且
    被告己○○除指認被告庚○○外，尚自承本身有運輸海洛因
    之犯行，衡諸一般社會經驗，一般社會大眾均知運輸第一級
    毒品海洛因係重大犯罪，而被告己○○與被告庚○○間亦無
    仇恨，業據其供承在卷，自無設詞誣陷友人，且所供並涉及
    本身犯罪之自白，甘冒身陷囹圄之危險而為虛偽陳述之可能
    ，是被告己○○前開自白，應堪採信。再者，被告己○○於
    調查局接受詢問時已選任辯護人，此有調查局詢問筆錄可證
    ，而被告己○○所選任之辯護人乃具律師資格，當知被告經
    逮捕後，應於24小時內解送，且其辯護人嗣於檢察官向本院
    聲請羈押時，亦到庭為其辯護，有本院訊問筆錄可佐，則被
    告己○○辯稱：調查員向律師說今日不移送，律師離開後就
    將之移送檢察官，並遊說其指認庚○○，始為不實之供述云
    云，顯非事實，核係事後畏罪卸責之詞，殊無可採。
  (二)被告庚○○辯稱：因調查員叫我承認知道裡面有海洛因，就
    會打電話給檢察官讓我交保云云。惟查：被告庚○○自93年
    5 月28日起訴之日起至94年2 月3 日本院審理時止，長達8
    月之久期間，歷經本院多次準備程序，尚曾供稱：知道行李
    箱裡面有海洛因等語，從未辯稱其在偵查及本院聲押時之自
    白係為交保所為云云，是其嗣後更詞所辯自非無疑，況依被
    告庚○○於本院審理時供稱：知道運毒罪很重，最高好像可
    以判無期徒刑或死刑等語（見本院卷(三)第224 頁），則其既
    知悉運輸毒品罪最高可判處死刑、無期徒刑，並於調查局及
    檢察官向本院聲請羈押時，均已選任辯護人為其辯護，足資
    保障其權利，且其當時係年滿34歲智識健全之成年人，其辯
    稱為求交保而承認觸犯死刑、無期徒刑之重罪，殊難想像，
    且與常情有悖，是被告庚○○辯稱該次自白係為交保所為供
    述云云，自無可採。
二、按被告以外之人於審判外之言詞或書面陳述，除法律有規定
    者外，不得作為證據，刑事訴訟法第159 條固有明文。惟被
    告以外之人於審判外之陳述，雖不符同法第159 條之1 至之
    4 之規定，而經當事人於審判程序同意作為證據，法院審酌
    該言詞陳述或書面陳述作成時之情況，認為適當者，亦得為
    證據。又當事人、代理人或辯護人於法院調查證據時，知有
    第159 條第1 項不得為證據之情形，而未於言詞辯論終結前
    聲明異議者，視為有前項之同意，此亦據同法第159 條之5
    規定甚明。查證人即共同被告庚○○（就被告己○○、甲○○而言，性質上為證人）、己○○（就被告庚○○、甲○○
    而言為證人）、甲○○（就被告庚○○、己○○而言為證人
    ）於警詢、偵查所為之供述，證人丁○○、乙○○、崔忠凱
    於另案臺灣桃園地方法院93年度重訴字第31號丁○○、乙○○違反毒品危害防制條例等案件（下稱另案）之警詢、偵查
    及審理時所為之供述，證人顏美慧於另案警詢、審理時之證
    述，吳明通於另案偵查、審理時所為之證述，證人許光明、
    蔡明芳、謝玲玲、吳秀蘭於另案審理時所為之證述，均為審
    判外之陳述而屬傳聞證據，惟其中證人丁○○、乙○○、崔
    忠凱、吳明通、許光明、蔡明芳於另案審理時向法官所為之
    陳述，符合刑事訴訟法第159 條之1 第1 項之規定，而有證
    據能力；其餘部分則經被告庚○○、己○○、甲○○等三人
    及其辯護人就前開證人於審判外之陳述，於本院訊問時表示
    不爭執其證據能力（見本院卷(三)第167 、176 頁），且經本
    院審酌其陳述作成時之情況，核無違法取證及證明力明顯過
    低之瑕疵，亦認以之作為證據為適當，故依前開規定，上開
    證人庚○○、己○○、甲○○、丁○○、乙○○、崔忠凱、
    顏美慧、吳明通、許光明、蔡明芳、謝玲玲、吳秀蘭於審判
    外之陳述，均得為證據。
貳、實體部分
一、訊據被告庚○○固不否認其認識乙○○及丁○○，並於上揭
    事實一所示時地，在緬甸與乙○○、崔忠凱見面，又於事實
    二所示時地，先與劉董會面，再委請被告己○○將被告甲○○所交付之米色行李箱載運至其位於臺北縣三重市○○街
    201 巷博愛新村住處等情；被告己○○亦坦承受被告庚○○
    之指示，於事實二所示時地，將被告甲○○所交付之行李箱
    載往庚○○位於前揭頂崁街之住處等語：被告甲○○亦不否
    認係受劉董指示前往緬甸、香港，並攜回查獲之行李箱回國
    ，再於前開時地交予被告己○○後，向劉董收取報酬1 萬5
    千元等情，惟均矢口否認有何運輸管制物品第一級毒品海洛
    因入境之犯行。
  (一)被告庚○○辯稱：就事實一部分，伊並不是蕭先生，從未自
    稱姓蕭，伊僅係前往緬甸商談SPA 機合約，未將髮乳交予乙○○，身邊亦無助理；就事實二部分，伊只是要向PETER 及
    劉董買皮件夾及手錶，並暫時保管行李箱，之後劉董會再派
    人將行李箱取回，伊確實不知道行李箱內藏有海洛因，否則
    伊大可叫己○○單獨取貨即可，何必自己出面，又伊在偵查
    中所供之費用是包含2 支勞力士錶之費用，伊不知為何行李
    箱內沒有勞力士錶，伊亦尚未看過皮箱云云。
    被告庚○○之辯護人辯護意旨略以：就事實一部分，庚○○
    確實未將毒品交付乙○○，且單憑乙○○、丁○○之指述不
    足以證明庚○○之犯行，乙○○所稱打電話、收受髮乳部分
    ，僅有乙○○之供述，均無相關佐證，且乙○○證稱其係第
    一次幫忙攜帶髮乳，何以未仔細求證，況如證人謝玲玲所述
    屬實，又何必如此秘密交付髮乳，自不能僅憑乙○○一人之
    供述認定被告庚○○犯罪。就事實二部分，庚○○、己○○
    於偵查中之供述係受調查局人員利用被告庚○○恐懼急欲交
    保之心態，所為不當誘導而為不實之供述，此與被告己○○
    證述相符，自不能以被告庚○○該次不實供述作為不利被告
    之證據。再由監聽譯文中，被告庚○○僅於93年4 月3 日與
    劉董通話1 次，通話內容生疏，且未報上自己名字，反以某
    人之朋友介紹自己，亦未於事前緊密聯繫運毒事宜，可知庚○○與劉董顯非舊識，自不可能與之共謀運輸海洛因。又庚○○係向PETER 訂購皮包、皮件及手錶之生意往來，並幫忙
    PETER 保管行李箱，再轉交予劉董之情，亦與被告己○○、
    甲○○證述一致。另被告庚○○並無運輸之意圖，僅係受託
    暫時保管行李箱，係短途持送，縱被告庚○○實際運送者為
    海洛因，至多僅係意圖販賣而持有或單純持有之問題。況一
    行為應無法同時構成販賣及運輸，而庚○○並不認識甲○○
    ，如何有犯意聯絡？本案又未查獲劉董，亦無法證明庚○○
    與劉董間有犯意聯絡，自無從論以被告庚○○犯有運輸第一
    級毒品之罪等語。
  (二)被告己○○辯稱：因伊只認識被告庚○○，故調查局人員交
    待伊在偵查中向檢察官供述係庚○○叫伊運毒，伊就沒事了
    ，但伊確實真的不知道行李箱藏有毒品，亦不曾打開行李箱
    ，伊是計程車司機，當天只是接獲庚○○電話叫伊去載個東
    西而已云云。
    被告己○○之辯護人辯護意旨略以：被告己○○僅於本次查
    獲時受庚○○之委託載運行李箱1 次，並不知道該只行李箱
    內藏有毒品，且己○○亦不認識甲○○，並未參與甲○○自
    國外運輸毒品回臺之犯行，是己○○僅係單純受劉董利用，
    與劉董間並無犯意聯絡，亦無行為分擔等語。
  (三)被告甲○○辯稱：伊真的不知道行李箱裡藏有毒品，毒品是
    放在夾層，一般人不會去翻夾層，且該行李箱亦通過機場航
    空站的檢測，伊不可能知道裡面有毒品。伊係求職心切，誤
    遭劉董利用，確係不知情，劉董確曾向其保證不會運毒，否
    則伊亦不可能以3 萬元之代價即冒如此大之風險云云。
    被告甲○○之辯護人為其辯護略以：被告甲○○客觀上雖有
    運輸海洛因回臺之事實，然被告甲○○否認知悉行李箱內藏
    有海洛因，而依被告甲○○所稱，其係依報紙所刊登之廣告
    向劉董應徵工作，並由楊先生代為訂購機票，劉董僅告知工
    作內容係將偽造信用卡帶至國外予接頭之人，再將接頭人所
    交物品帶回，而扣案行李箱經勘驗發現，如未拆除夾層，甚
    難發現毒品，被告甲○○僅係單純受託帶物品回國，常理上
    未必會詳細檢查行李箱，且甲○○前2 次出國均順利通關，
    本次查獲亦係順利通關，是被告甲○○主觀上更可相信行李
    箱內並無毒品或其他管制物品。況依共同被告庚○○、己○○於偵查中分別供述轉交1 次之代價各為20萬元、5 萬元相
    比，甲○○係自國外攜帶海洛因入境，查獲風險高於庚○○
    、己○○，然其每次轉交之代價僅在1 萬至3 萬元之間，顯
    不相當。又被告甲○○與庚○○、己○○互不相識，亦可信
    被告甲○○並未參與謀議運輸海洛因。另被告甲○○曾詢問
    劉董，經劉董表示係將偽造信用卡刷卡消費之物品帶回國，
    此種不法行為與甲○○所得報酬較為相當，是本件有合理懷
    疑存在，未能確信甲○○主觀上知悉所攜帶之行李箱內有海
    洛因，而不能證明被告甲○○犯意。縱認被告甲○○構成犯
    罪，然甲○○僅係為賺取生活費用，遭劉董利用誤觸重罪，
    與真正謀議運輸毒品者相比，情節較輕，情堪憫恕，請依法
    酌減其刑等語。
二、事實一部分（被告庚○○）：
  (一)上揭被告庚○○如何與另案共犯丁○○共同基於犯意之聯絡
    ，由庚○○先至緬甸將第一級毒品海洛因裝入髮乳罐中，並
    僱用成年男子小李參與運毒計劃，再推由丁○○尋妥乙○○
    參與，由乙○○至緬甸將庚○○委由小李所交付之內藏有海
    洛因髮乳罐之行李箱運輸進入臺灣地區境內之事實，業據證
    人即共犯乙○○、丁○○、證人崔忠凱、顏美慧、證人即警
    員吳明通、許光明、蔡明芳等人證述明確，並有航空警察局
    安全檢查隊第二組所製扣案證物目錄、搜索筆錄、乙○○及
    崔忠凱之
    稅局稽查組Ｘ光檢查儀注檢行李報告表、中正國際機場入出
    境服務站檢查通知單、毒品初步檢驗報告單各1 紙、乙○○
    及崔忠凱之旅客入境出記錄查詢表8 紙、查扣物品照片7張
    、扣押物品目錄表1 紙、丁○○所使用手機之雙向通聯資料
    查詢表2 紙在卷可稽（見臺灣桃園地方法院檢察署93年度偵
    字第395 號影卷(一)第16、17、19至33、35至38、41、111 、
    112 頁，下稱桃檢偵(一)影卷），復有庚○○之入出境查詢結
    果1 紙、內政部警政署航空警察局函復乙○○入出境搭乘班
    機之起降機場表1 件附卷足參（見臺灣桃園地方法院93年度
    重訴字第31號影卷第41、94頁反面、95頁，下稱桃院影卷）
    ，並有私藏夾帶以運輸海洛因之黑色行李箱1 只、髮乳罐18
    罐、包裝紙盒3 個、塑膠袋1 個、髮乳1 袋扣案可佐。而該
    只行李箱內之18罐髮乳罐之白色粉末，經送請法務部調查局
    鑑定，認均含第一級毒品海洛因成分，合計淨重4170.06 公
    克，純度84.23 ％，純質淨重3512.44 公克，亦有該局93
    年2 月4 日調科壹字第080007255 號鑑定通知書1 紙在卷足
    憑（見桃檢偵(一)影卷第195 頁）。
  (二)被告庚○○雖辯稱：伊僅係前往緬甸商談SPA 機合約，並非
    乙○○所稱之「蕭先生」，亦未帶助理，且未交付髮乳罐予
    乙○○云云。然查：被告庚○○於另案審理出庭擔任證人時
    ，已經證人丁○○、乙○○、崔忠凱指認確為「蕭先生」無
    誤，亦即證人丁○○於另案審理及本院審理時迭次證稱：「
    蕭先生」就是庚○○。．．蕭先生就是今日在庭的庚○○等
    語明確（見桃院影卷第24、76、84頁，本院卷(三)第307 頁）
    ；並經證人乙○○於另案審理時證稱：在庭之庚○○是當天
    在緬甸的蕭先生。是他（即庚○○）要我把髮乳帶回臺灣。
    是要上飛機前，才看到髮乳。．．髮乳是庚○○找了一個跟
    在他旁邊會講中文的人送來的，他也順道把我跟崔忠凱一起
    ，送來時是6 瓶1 組等語（見桃院影卷第58至60、70、84頁
    ），並於本院審理時結證稱：我認識庚○○，他在泰國的時
    候跟我說他是蕭先生。．．蕭先生說丁○○叫我帶髮乳回臺
    灣，．．送髮乳來的人是幫蕭先生開車的司機，司機叫小李
    等語（見本院卷(三)第298 、299 頁）；復經證人崔忠凱於另
    案審理時證稱：（在泰國跟我簽約的人）他自稱「蕭仲平」
    ，是今日在庭的庚○○。．．庚○○要求乙○○帶髮乳回來
    當時我在場，不過我正在跟丁○○講電話，我送「蕭先生」
    下樓上來後，乙○○才說「蕭先生」要她帶洗髮精回去給丁○○的朋友。．．在我第二次打電話給丁○○，．．我把電
    話給乙○○，我只聽到乙○○說「蕭先生」要我帶髮乳給你
    等語明確（見桃院影卷第134 、138 頁），於本院審理時證
    稱：我認識庚○○，他跟我說他是「蕭先生」。．．是幫蕭
    先生開車的司機把髮乳送來。．．是在我去的第二天（93年
    1 月2 日），在崔忠凱的房間，．．蕭先生趁機跟我講丁○○要託我們帶洗髮乳回來，當時崔忠凱與丁○○在講電話。
    ．．我們要回國當天早上，司機把洗髮乳交給我等語（見本
    院卷(三)第298 、299 、302 頁）；又經證人謝玲玲（曾陪同
    丁○○至泰國、緬甸之人）於另案審理時證稱：有看過現在
    在庭穿白色汗衫之人（即庚○○），老闆丁○○跟我介紹說
    這個人是「蕭老闆」。．．今天在庭的庚○○不論相貌、體
    形、口音都是「蕭老闆」沒有錯等語（見桃院影卷第162 、
    165 頁），互核就被告庚○○係自稱「蕭先生」之人，並係
    於緬甸委由乙○○攜帶髮乳回國之人等情相符，則被告庚○○猶辯稱非蕭先生云云，尚無足取。
  (三)再依證人乙○○所稱：其出國時僅攜帶1 只塑膠提袋，並由
    丁○○交待緬甸之司機帶其去購買行李箱。．．當天我帶5
    、6 件休閒長袖上衣，2 、3 件長褲，穿類似平底鞋之鞋子
    等情觀之（見桃院影卷第61、71頁，本院卷(三)299 頁），苟
    乙○○確係出國擔任祕書之職，自應攜帶公事包，穿著正式
    套裝，始符一般交易慣例，然證人乙○○僅攜帶塑膠提袋，
    未自備行李箱，且穿著休閒服即率爾出國，顯與一般出國洽
    公之人所為穿著、打扮、攜帶物品差距過大，所證核係推卸
    本身刑責之詞，殊無可採，自無足資為有利被告庚○○之認
    定。至證人丁○○雖亦證稱：係委由崔忠凱、乙○○與「蕭
    先生」（即被告庚○○）談SPA 機合約。當日崔忠凱談成的
    合約是每台32,000元，共談成70台云云，然依證人即健聯生
    活科技股份有限公司之行政人員顏慧玉於警詢時證稱：丁○○是我們公司的直銷商，是90年11月6 日加入本公司，本公
    司賣給他SPA 機機型B220售價是53,600元，他賣給一般消費
    者是78,600元，丁○○入會迄今於90年賣了2 台、91年賣了
    2 台，共4 台。．．92年6 月後就沒有向本公司購買產品等
    語（見臺灣桃園地方法院檢察署93年度偵字第395 號影卷(二)
    第19頁反面、20頁，下稱桃檢偵(二)影卷），並於另案審理時
    證稱：SPA 機機型B220之一般會員價78,600元（誤稱76,880
    元），主任價53,600元。如果對方願意以32,000元賤價出售
    當然有可能，但是數量不會到70台這麼多。因為就丁○○的
    階層而言，他不可能會認識那麼多人，而且都同意用32,000
    元的價錢來出售。．．丁○○提出與蕭先生簽訂的合約並不
    是我們公司的合約格式，事實上公司只有一套合約書。．．
    我沒有聽說過丁○○有跟其他經理、主任調貨。公司SPA 機
    都是賣給臺灣的經銷商，並沒有賣到國外去等語（見桃院影
    卷第185 、186 、188 頁），並有證人顏美慧提出之健聯公
    司正式合約書、丁○○之90、91、92年度進貨資料表各1 紙
    為證（見桃院影卷第194 頁，桃檢偵(二)影卷第24至26頁），
    可知證人丁○○所述之SPA 機價錢顯與健聯公司之售價及銷
    售情形相距過大，且證人丁○○於2 年期間僅賣出4 台SPA
    機，銷售量甚微，顯無可能自行聘請經理、秘書出國與他人
    商談合約，足徵證人丁○○所證亦係圖卸己身刑責之詞，無
    可採信。況證人丁○○於另案偵查時，經送請法務部調查局
    測謊，就其所稱未託乙○○攜帶海洛因之問題，經測試呈情
    緒波動之反應，研判有說謊，有該局93年4 月7 日詢科參字
    第09300140690 號測謊報告書及測謊鑑定過程參考資料在卷
    可考（見下稱桃檢偵(二)影卷第100 至117 頁），益見證人丁○○、乙○○及被告庚○○所稱：在緬甸商談SPA 機合約云
    云，均係避就卸責之詞，不足採信。
三、事實二部分（被告庚○○、己○○、甲○○）：
  (一)上揭被告庚○○如何與成年男子PETER 、劉董、楊先生共同
    基於犯意之聯絡，PETER 負責統壽聯絡，指示劉董、楊先生
    以在臺刊登廣告召募被告甲○○前往緬甸以行李箱內藏海洛
    因之方式，將海洛因運輸進入臺灣地區境內，再由被告庚○○找尋被告己○○參與運毒計畫，委由被告己○○負責在臺
    接應海洛因之事實，業據被告庚○○於調查局詢問、偵查、
    本院訊問時，被告己○○於偵查、本院訊問時均坦承不諱（
    見臺灣板橋地方法院93年度偵字第6958號偵查卷第77、78、
    114 頁，下稱偵查卷，本院聲羈卷第8 至10頁），並有查獲
    之米色雨傘牌拖曳行李箱照片3 幀、查獲毒品照片4 幀、甲○○所使用手機之通話及通訊錄資料1 紙、指認照片3 紙、
    搜索扣押筆錄、扣押物品目錄表各3 件、通訊監察報告、毒
    品初步鑑驗報告書1 紙、扣押物品清單3 紙、贓證物款收據
    、甲○○之入出境查詢結果各1 紙（見偵查卷第2 至4 、19
    至24、39至42、54至73、85、86、109 至111 、209 頁）。
    此外，被告甲○○攜帶入境而交付被告己○○之該只米色雨
    傘牌拖曳行李箱，由調查人員所起出之白色粉末，經送請法
    務部調查局鑑定，確含第一級毒品海洛因成分，合計淨重
    1745.40 公克，純度76.15 ％，純質淨重1329.12 公克，有
    該局93年5 月12日調科壹字第060008242 號鑑定通知書1 紙
    佐卷可考（見偵查卷第208 頁），足認被告庚○○、己○○
    上開自白與事實相符。
  (二)被告甲○○辯稱部分：
  1.被告甲○○雖辯稱：伊不知道行李箱內藏有海洛因云云。然
    查：依被告甲○○所提出中國時報求職分類廣告所刊登之該
    份廣告內容觀之，係召募『金融業』外務員，此有該張報紙
    存卷可佐（見本院卷(三)第171 頁），然依被告甲○○於調查
    局詢問時供稱：我是在92年2 月左右，從中國時報上看到有
    1 位劉先生，自稱從事金融業，要應微外務員，我就直接打
    報上所留電話找劉先生，約在臺北市○○路、通化街口的麥
    當勞面談，面談時該名男子告訴我公司是經營金融業，要找
    人出國帶一些文件回來，『當時我也覺得很奇怪』，並表示
    我不運毒，．．他又告訴我每出國一次最少1 萬元，．．『
    我沒有看過公司在那裡，也不清楚公司的營業項目』，而且
    面試我的男子，我只見過這一次。．．因為我覺得該名男子
    說的工作內容很奇怪，而且『之前我的朋友曾經到過國外，
    幫人家拿東西，卻發現是毒品』等語，又於本院審理時證稱
    ：我是『在麥當勞面試』，．．跟我面試的楊主任口氣怪怪
    的，聽的感覺不對，楊主任說廣告上面寫『金融業徵外務是
    幌子』，其實是叫應徵者出國．．，一趟1 萬元，所以我覺
    的怪怪的等語（見偵查卷第14頁、本院卷(三)第237 頁），可
    知被告甲○○在應徵之初，即發現劉董所指派之該名楊先生
    所稱工作內容十分怪異，並已聯想至「運毒」之情，顯見被
    告甲○○就毒梟僱用人員出國攜帶藏有毒品之物品回國一事
    已有預見，惟其仍接受劉董之雇用，為其出國攜帶物品回國
    ，可知被告甲○○就劉董委由其攜帶回國之物品夾藏毒品或
    違禁物在內，均不違其本意，而在其預見範圍之內，堪認被
    告甲○○確有基於運輸管制物品即第一級毒品海洛因入境之
    故意無疑。
  2.又被告甲○○辯稱：伊僅係劉董指示辦事，不知道有毒品，
    且該行李箱亦順利通過機場檢測，伊實無從發現內藏毒品云
    云。惟查：依被告甲○○於調查局供稱：面試男子告訴我公
    司經營『金融業』，要找人出國『帶一些文件』回來云云（
    見偵查卷第14頁），然其又稱：為劉董出國共3 次，第1 次
    是92年2 月26日出國帶裝有6 匹『布』的行李箱回國，．．
    第2 次是92年3 月17日出國帶裝有5 匹『布』的皮箱，．．
    第3 次即查獲這次云云（見偵查卷第14頁反面、15頁），於
    本院審理改稱：楊主任（即面試之男子）說廣告上面寫金融
    業徵外務是幌子云云（見本院卷(三)237 頁），所稱公司經營
    項目、攜帶回國之物品均有不合。又被告甲○○在調查局、
    偵查中均供稱：93年4 月1 日，老闆劉董交待我先到緬甸找
    李先生拿『8 匹布』云云（見偵查卷第13頁反面、75頁反面
    ），嗣於本院審理時改稱：李先生交給我的2 只行李箱裡面
    裝『13匹布』，我有打開看，要算裡面有幾匹云云（見本院
    卷(三)第231 、232 頁），數量亦有不符，且經本院質之何以
    於調查局說8 匹時，猶飾詞辯稱：8 匹係第1 次出國帶回來
    的，13匹是第三次即查獲這次帶回來的，是調查局人員問8
    匹，我沒有回答匹數云云（見本院卷(三)239 、240 頁），然
    被告甲○○於調查局及偵查中確係供稱：查獲這次係帶『8
    匹布』，第一次是將裝有『6 匹布』的皮箱帶回國等語（見
    偵查卷第14頁反面）；再被告甲○○於調查局時係供稱：面
    試的男子，只見過這一次云云（見偵查卷第14頁反面），然
    於本院審理時改稱：跟我去旅行社（辦機票）的楊先生就是
    面試的楊先生云云（見本院卷(三)第237 頁），所見次數亦有
    不合；又被告甲○○於本院聲押訊問時辯稱：劉先生（即劉
    董）有向我擔保不會做違法的事云云（見本院聲羈卷第8 頁
    ），但其於本院審理時則稱：楊主任（即面試之人）說廣告
    上面寫金融業徵外務幌子，其實是叫應徵者出國。．．我第
    二次出國後，劉董跟我說卡片是偽造的云云（見本院卷(三)第
    237 、238 頁），可知被告甲○○所辯屢見反覆。再參諸扣
    案之海洛因重量高達1745.4公克，數量甚鉅，而行李箱內於
    緬甸係放置布匹，於香港轉機時改放5 件襯衫及4 件皮包，
    何以被告甲○○就行李箱之重量超乎異常，竟毫無所悉？是
    其所辯不知內有毒品云云，自難採信。
  3.再依被告甲○○所稱工作情形：係從中國時報上求職廣告所
    刊登金融業應徵外務員，面試之男子表示公司是經營金融業
    ，沒有看過公司在哪裡，也不清楚公司的營業項目。．．為
    劉董出國總共3 次，第1 次是92年2 月26日出國帶裝有6 匹
    布的行李箱回國，劉董給我1 萬元的酬勞，．．第2 次是92
    年3 月17日出國帶裝有5 匹布的皮箱，劉董表示報酬為3 萬
    元，但扣掉之前向劉董借的1 萬元後，給我2 萬元現金，．
    ．第3 次即查獲這次，93年4 月1 日劉董約我在行天宮附近
    見面，並當面告訴我要我當天下午搭飛機先到緬甸，找李先
    生拿8 匹布，並要我隔天將這8 匹布拿到香港給1 位王先生
    ，另向王先生拿4 件高級皮包、5 件衣服回臺灣交給他，同
    時交給我5 張機票、簽證，．．回臺灣下飛機後，就接到劉
    先生的電話云云（見偵查卷第13至15頁），可知被告甲○○
    從未去過公司，亦不知公司所在及經營項目，工作內容僅係
    出國攜帶物品回國，所帶回之物品又係布匹、衣服、皮包等
    價值不高之物品，衡諸常情，何以須如此大費周章花費金錢
    雇用員工出國？且均以電話與老闆劉董聯繫，薪資亦非固定
    月薪，而係以出國次數計算，平常無須工作，亦無須上下班
    打卡，僅於出國前，由老闆劉董以電話相約見面，交待出國
    事宜，又係前往泰國、緬甸等一般社會經驗可知係毒品盛行
    之地區，並於每次回國後即可領得現金1 萬至3 萬元，無須
    負擔來回機票費用、住宿旅費，並由老闆劉董提供出國之零
    用金等情觀之，顯與一般正常工作不同，而被告甲○○猶執
    意為劉董出國工作，益徵被告甲○○對於所攜帶之物夾藏有
    第一級毒品海洛因之情，實難諉為不知，是其辯稱：不知行
    李箱內藏有海洛因，尚無可取。
  (三)被告庚○○、己○○辯稱部分：
  1.被告庚○○辯稱：伊確實不知行李箱藏有海洛因，係單純購
    買皮件夾及手錶，並受託保管該只行李箱云云；被告己○○
    亦辯稱：不知道行李箱夾藏海洛因，僅係受庚○○委託載運
    行李箱云云。然查：被告庚○○已於偵查明確中供稱：有叫
    己○○拿手提箱（即指扣案之米色行李箱）到頂崁街，手提
    箱內有海洛因。（海洛因的來源）是香港1 位叫PETER 的人
    。．．轉交1 包代價是20萬元。海洛因是由泰國轉去香港再
    進入臺灣的。．．劉董是PETER 在臺灣的聯絡人等語（見偵
    查卷第78頁），又於本院聲押訊問時供稱：我確有叫己○○
    去拿有海洛因之皮箱，給己○○之報酬約3 至5 萬元。．．
    是香港朋友要我打電話跟劉董聯絡的。．．幫忙保管及送給
    劉董所指定的人之運送報酬約10至20萬元等語（見本院聲羈
    卷第9 至11頁），再於調查局詢問時供稱：查獲之海洛因毒
    品是綽號「阿華」（即PETER）之
    叫我跟劉董聯絡，我與劉董約在三重見面，我再叫己○○去
    接貨，毒品來源是阿華安排的等語，並經被告庚○○隨即向
    檢察官供稱：上開調查局借提之筆錄係實在等語（見偵查卷
    第113 頁反面、119 頁），並於本院準備程序時供稱：我是
    承認有保管海洛因等語，又稱：我是約在三重那裡，一個叫
    劉董的拿東西給我，我放在三重的頂崁街，．．我知道東西
    是毒品等語（見本院卷(一)第128 、191 頁），且於另案審理
    時供稱：我被丙○起訴運毒的案件我都承認，我確實是幫人
    家在臺灣運送東西等語明確（見桃院影卷第83頁）；並經被
    告己○○於偵查中供稱：（查獲當日）是庚○○叫我去的，
    叫我去拿手提行李，當時我跟劉董、庚○○在三重中正北路
    上的泡沫紅茶店裡，是庚○○叫我去拿的，他說行李再送去
    頂崁街。我是受僱於庚○○，幫庚○○拿東西，每次拿都有
    幾萬元代價。我知道庚○○上面還有一個老闆，是在運輸海
    洛因，庚○○是在幫他運輸海洛因，那個老闆不是劉董。我
    知道海洛因在（行李箱）裡面，我是負責海洛因進來臺灣後
    將他送往庚○○指定的倉庫，．．在頂崁街等語（見偵查卷
    第77頁），於本院聲押訊問時供稱：是庚○○要我去拿那皮
    箱。他說拿到皮箱後帶去臺北縣三重市○○街210 巷那會合
    ，他開另外一部車，約在臺北縣三重市○○○路65號會合，
    我知道他有跟在我後面，我去拿皮箱時，他在車上並未下車
    。我拿到皮箱後，我有看到他跟我後面。我知道皮箱內是毒
    品海洛因，但不知數量。因我欠錢（所以幫忙載運），庚○○說平常都是5 到10萬元，只要把箱子拿到他說的地點放即
    可。有向甲○○說劉董在涮涮鍋那等他等語明確（見本院聲
    羈卷第8 頁），復於本院供稱：我是幫忙從三重中正南路載
    到頂崁街等語（見本院卷(一)第191 頁）。且依通訊監察報告
    可知，於被告甲○○在93年4 月3 日回國前1 日，被告庚○○於93年4 月2 日20時21分許，以0000000000撥打被告己○○之手機0000000000，告知被告己○○翌日即93年4 月3 日
    「整天都有事」，並強調你聽得懂嗎，經己○○表示好後，
    又說：明天「透早」該回來的都要回來了，要己○○晚上早
    點睡，明天早上等其電話等語，再於93年4 月3 日9 時31分
    許，撥打電話予劉董，相約在三重會面後，隨即撥打電話通
    知被告己○○至三重等情，有通訊監察報告在卷可佐，堪認
    被告庚○○確有參與PETER 、劉董間之運輸海洛因計畫，並
    雇請被告己○○共同分擔在臺灣接貨之犯行無訛。是辯護人
    辯稱被告庚○○僅係短途持有等語，尚有誤會。
  2.被告庚○○之辯護人雖辯稱：被告庚○○僅與劉董聯繫過1
    次，且通話內容生疏，並自稱是阿誠的朋友，顯與劉董並非
    舊識等語。惟觀之該次通話內容，劉董於知悉撥打電話之人
    係庚○○後，隨即向庚○○質疑為何不撥打『香港的手機』
    ，並約定碰面之地點，亦僅概言係約在板橋或三重，未具體
    指明地址，有該次通訊監察報告內容可佐（見偵查卷第72頁
    ），苟被告庚○○與劉董並非熟識且了解，又何以知悉劉董
    多支手機門號？劉董又何以要求使用香港門號之手機？又何
    以故意使用隱晦不清之暗語約定見面地點？在在足徵被告庚○○係負責擔任私運海洛因入境臺灣後之押貨運送工作無疑
    。
  3.又被告庚○○辯稱：伊係向PETER 購買行李箱內之皮包、皮
    件及手錶，並幫忙保管行李箱，之後劉董會找人來拿行李箱
    云云。惟扣案之行李箱除起出海洛因外，其內僅有5 件襯衫
    及4 件皮包一節，有扣押物品目錄表可佐（見偵查卷第41頁
    ），並經證人即共同被告甲○○於本院審理時證稱：行李箱
    內就是4 個皮包及5 件衣服。．．沒有手錶。清單上只有寫
    5 件衣服及4 個包包等語（見本院卷(三)第230 、233 頁），
    並無被告庚○○所稱之勞力士、卡迪亞手錶。再者，PETER
    及劉董於行李箱內所夾藏者乃係數量甚鉅、純度甚高，而具
    極高價值之第一級毒品海洛因，斷無可能於冒此重大風險自
    國外私運入境後，反交由毫不知情之人代為保管？核與事理
    ，至屬相悖，是被告庚○○於本院審理翻異前詞辯稱：係代
    為保管行李箱，劉董會派人來拿行李箱云云，顯係圖卸之詞
    ，委無可採。
  4.被告庚○○另辯稱：伊未駕車跟隨於被告己○○之後，本係
    欲前往臺北市拿
    箱內有2 支勞力士手錶很重要，才中途返回頂崁街云云。然
    查：被告庚○○確係尾隨於被告己○○所駕車輛之後，一起
    前往其位於臺北縣三重市○○街210 巷博愛新村住處之情，
    已據證人即共同被告己○○於本院聲押訊問時證述：是庚○○要我去拿那皮箱。他說拿到皮箱後帶去臺北縣三重市○○
    街210 巷那會合，他開另外一部車，約在臺北縣三重市○○○路65號會合，我知道他有跟在我後面，我去拿皮箱時，他
    在車上並未下車。我拿到皮箱後，我有看到他跟我後面等語
    明確（見本院聲羈卷第8 頁），至證人即被告己○○於本院
    審理時雖翻異前詞改稱：沒有與庚○○約在頂崁街云云，然
    依證人即被告己○○所證：（在頂崁街）我停下車的時候看
    到庚○○向我走過來等語（見本院卷(三)第247 頁），苟非被
    告庚○○駕另1 輛車尾隨被告己○○，其二人何以能同時到
    達頂崁街？是證人即被告己○○事後所稱，顯係迴護被告庚○○之詞，亦不足取。
  5.被告庚○○之辯護人辯稱：被告庚○○並不認識被告甲○○
    ，自無與之有犯意聯絡之可能，亦未參與被告甲○○運輸海
    洛因進入臺灣地區之犯行，且被告庚○○僅短暫持有該行李
    箱，係短途持送，不構成運輸犯行等語。又被告己○○、甲○○亦均辯稱互不認識云云。然按共同正犯之意思聯絡，原
    不以數間直接發生者為限，即有間接之聯絡者，亦包括在內
    。如甲分別邀約乙、丙犯罪，雖乙、丙間彼此並無直接之聯
    絡，亦無礙於其為共同正犯之成立（最高法院77年臺上字第
    2135號判例可參）。亦即共同正犯之成立，祇須行為人間有
    犯意聯絡及行為分擔，即屬成立，既不問犯罪意思起自何人
    ，亦不必各個階段犯行均經參與，俱應於犯意聯絡之範圍內
    負全部犯罪事實之刑責。查被告庚○○、己○○雖稱不認識
    被告甲○○，然被告庚○○與被告甲○○之老闆劉董相識，
    並與劉董、PETER 進行謀議籌劃分配工作，由被告庚○○與
    劉董聯繫接運被告甲○○依劉董指示所攜回臺灣之行李箱，
    足見被告庚○○及己○○二人係負責海洛因私運進入臺灣地
    區後之後續計劃，被告甲○○則係經由劉董指示負責將海洛
    因自國外私運進入臺灣地區之人甚明，堪認被告庚○○、己○○均有將被告甲○○將海洛因自緬甸私運進口之實行行為
    ，視為自己犯行之自己共同犯罪之意思，否則被告庚○○當
    無指示被告己○○至三重向被告甲○○接貨，並與被告己○○共同押貨，是被告庚○○既與己○○、PETER 、劉董間有
    犯意聯絡，而被告甲○○與其老闆劉董間有犯意聯絡，可知
    被告三人係透過劉董而有間接之犯意聯絡，並有行為之分擔
    ，自應全部犯罪行為同負其責無訛。而與被告庚○○、己○○與被告甲○○是否相識而有異，是其上開所辯，洵無可採
    。
四、綜上所述，被告庚○○、己○○、甲○○三人所辯，均不足
    採。本件事證明確，被告三人犯行均堪認定，應依法論科。
五、按毒品危害防制條例於92年7 月9 日全文修正公布，於93年
    1 月9 日生效施行，該條例第4 條第1 項之運輸第一級毒品
    罪，於修正前、後之構成要件、刑度均相同，並未更異。且
    被告庚○○二次運輸海洛因之犯行，係屬基於概括犯意而為
    之連續犯，其犯罪行為終了日並已在新法施行後之93年4 月
    3 日，即應依最後行為終了時之毒品危害防制條例處斷，亦
    無涉比較新舊法之問題，併此指明。
六、按海洛因係毒品危害防制條例第2 條第1 項第1 款所規定之
    第一級毒品，亦係行政院依懲治走私條例第2 條第4 項授權
    訂定公告之管制物品項目及其數額甲項第4 款規定之毒品而
    為管制進出口之物品。核被告庚○○、己○○、甲○○所為
    ，均係犯毒品危害防制條例第4 條第1 項之運輸第一級毒品
    罪及懲治走私條例第2 條第1 項之私運管制物品進口罪。被
    告庚○○就事實二之犯行，與丁○○、乙○○、小李間有犯
    意聯絡及行為分擔；被告庚○○、己○○、甲○○等三人就
    事實三之犯行，與PETER 、劉董、楊先生間，亦有犯意聯絡
    及行為分擔，均為共同正犯。被告三人持有第一級毒品海洛
    因之低度行為，為運輸之高度行為所吸收，不另論罪。被告
    庚○○先後二次運輸管制物品即第一級毒品海洛因進口之犯
    行，均時間緊接，方法相同，觸犯構成要件相同之罪名，顯
    係基於概括犯意反覆為之，皆為連續犯，應各依刑法第56條
    之規定論以一罪，並就私運管制物品進口罪部分加重其刑，
    另就運輸第一級毒品罪部分，其法定本刑為死刑、無期徒刑
    部分不得加重，應僅就得併科之罰金刑部分，加重其刑。又
    被告三人各係以一運輸第一級毒品海洛因之行為同時觸犯上
    開二罪，均為想像競合犯，應各依刑法第55條之規定論以較
    重之運輸第一級毒品罪。又檢察官雖未就被告庚○○之事實
    二部分犯行提起公訴，惟此部分與起訴部分有如前述之裁判
    上一罪關係，並經檢察官於本院審理時擴張起訴事實（見本
    院卷(三)第122 、158 頁），且經臺灣桃園地方法院依職權函
    請本院併予審酌（見本院卷(三)第90頁），為起訴效力所及，
    本院自應併予審理；又檢察官就事實三部分犯行，雖僅引用
    毒品危害防制條例第4 條第1 項之運輸第一級毒品文，惟經
    本院當庭告知被告三人此部分亦涉犯懲治走私條例第2 條第
    1 項之私運管物品罪（見本院卷(三)第309 頁），且此部分與
    起訴部分有前述之裁判上一罪關係，本院亦應併予審究。另
    被告甲○○有如事實一所示之犯罪科刑及執行情形，有臺灣
    高等法院被告全國前案紀錄表在卷可稽，其於有期徒刑執行
    完畢後5 年內，再犯本件有期徒刑以上之罪，為累犯，惟運
    輸第一級毒品罪之法定本刑為死刑、無期徒刑部分不得加重
    ，僅就得併科之罰金刑部分，依刑法第47條之規定加重其刑
    。又被告己○○、甲○○雖為一己私利而運輸第一級毒品海
    洛因，危害非小，然其所運輸入境之海洛因尚未流入世面致
    生具體危害，且其二人並非運毒集團之核心份子，係分受被
    告庚○○、劉董之指示，而其二人所犯本罪法定本刑為死刑
    、無期徒刑，與其犯罪情節相較，實屬情輕法重，客觀上足
    以引起一般同情，顯有堪資憫恕之處，本院認縱處以法定最
    低刑度猶嫌過重，爰均依刑法第59條規定減輕其刑，並就被
    告甲○○部分依法先加後減之。爰審酌被告庚○○連續二次
    策劃運輸第一級毒品，惡性重大，被告己○○係受被告庚○○之指示於臺灣負責接應，被告甲○○於求職時貪圖小利而
    運輸第一級毒品，惡性均較輕，兼衡其三人犯罪之動機、目
    的、手段、所生危害及犯罪後否犯行之態度等一切情狀，分
    別量處如主文所示之刑，並就被告庚○○部分，依法宣告褫
    奪公權終身，再依被告己○○、甲○○之犯罪性質，認有褫
    奪公權之必要，爰分別宣告褫奪公權8 年、5 年，以資懲儆
    。
七、扣案如附表編號一、七所示之海洛因，均係查獲之第一級毒
    品，已如前述，不問是否屬於犯人所有，應依毒品危害防制
    條例第18條第1 項前段規定，諭知沒收銷燬之。另扣案如附
    表編號二至六所示之物品，皆係被告庚○○所有而供犯事實
    二之運輸海洛因犯行所用之物；又扣案如附表編號八至十所
    示之物，則係共犯PETER 、劉董所有而供犯事實三之運輸海
    洛因犯行所用之物；又被告庚○○、己○○、甲○○三人分
    別經查扣之如附表編號十一所示之手機6 支，各係其所有而
    供聯絡本件犯罪所用之物；再於庚○○身上所扣得以紙袋包
    裝之90萬元（如附表編號十二所示），雖經被告庚○○辯稱
    係用以購買皮件夾及手錶之貨款云云，然衡情一般人不致無
    故隨手攜帶如此鉅額之現金，並另以紙袋放置，且被告庚○○係甫與劉董見面接運海洛因後即被查獲，堪認該筆現金應
    係劉董委由被告庚○○運輸海洛因之報酬，而為其因犯本罪
    所得之財物無疑；另於甲○○身上所扣得之1 萬5 千元（如
    附表編號十三所示），係被告甲○○因犯本件運輸海洛因所
    得之財物，均應依毒品危害防條例第19條第1 項規定宣告沒
    收，又上開運毒報酬90萬元、1 萬5 千元部分已經扣案，自
    無不能沒收而須以其財產抵償之問題，附此敘明。至其餘扣
    案附表編號十四至十九所示之物，分別經證人乙○○、被告
    庚○○、己○○、甲○○否認與本件犯罪有關，亦查無事證
    足認係供本件所罪所用或所得之物，故不為沒收之諭知，併
    予指明。
八、公訴意旨另以：被告庚○○、己○○、PETER （真實姓名年
    不詳）之成年男子，共同基於販賣及運輸第一級毒品海洛因
    （下稱海洛因）之概括犯意，自92年7 、8 月起，由PETER
    之臺灣聯絡人「劉董」，提供免費旅遊及另支付1 萬元至3
    萬元之代價，委由不詳之人及甲○○，於不詳時間及93年2
    月26 日 起93年3 月2 日止、自93年3 月17日起至93年3 月
    20日止，由桃園中正國際機場出境，搭乘飛機至緬甸仰光，
    運輸「劉董」指定之人所交付，以複寫紙包裝海洛因，藏於
    夾板之行李箱，由桃園中正國際機場入境返台，得手後交由
    「劉董」所指定之特定人；復由「劉董」以每包（350 公克
    ）20萬元之代價，委託庚○○代為運輸及販賣，庚○○即以
    每次數萬元之代價，雇用己○○將海洛因運輸至臺北縣三重
    市○○街210 巷「博愛新村」及其他處所置放，尋得買主後
    再行交付，或將海洛因在臺北縣等地，交付庚○○販賣之不
    特定人，並向該不特定人收取販賣毒品所得金錢，因認被告
    庚○○、己○○等三人此部分亦涉犯毒品危害防制條例第4
    條第1 項之販賣及運輸第一級毒品罪嫌，被告甲○○亦涉犯
    毒品危害防制條例第4 條第1 項之運輸第一級毒品罪嫌。惟
    按被告或共犯之自白，不得作為有罪判決之唯一證據，仍應
    調查其他必要之證據，以察其是否與事實相符；又犯罪事實
    應依證據認定之，無證據不得推定其犯罪事實，刑事訴訟法
    第156 條第2 項、第154 條分別定有明文。訊之被告庚○○
    、己○○、甲○○均堅決否認有此部分所示之犯行，經查：
    被告甲○○雖供稱：其曾於93年2 月26日、93年3 月17日依
    劉董指示前往緬甸仰光，2 次均曾帶回內裝有布匹之行李箱
    1 只，該2 只行李箱並非交予被告庚○○、黃銘雄等語，然
    此僅足認定被告甲○○曾受劉董之指示於前開2 次時地各帶
    1 只行李箱回國，尚難以此遽認該2 只行李箱內確裝有第一
    級毒品海洛因，此外，復查無其他積極證據足以證明被告庚○○、己○○、甲○○確有上開2 次運輸第一級毒品海洛因
    之犯行，揆諸「罪證有疑，利歸被告」之證據法則，自難以
    此遽認其三人有上開運輸第一級毒品海洛因之犯行。次查：
    被告庚○○雖於偵查中曾自白：曾將海洛因販賣予PETER 所
    指示之人，並曾指示己○○接運劉董委由他人所攜回國之行
    李箱約2 至3 次等語，被告己○○亦曾於偵查中自承：從92
    年7 、8 月至今，經庚○○指示運輸行李箱約5 、6 次，並
    替庚○○將毒品送交買主，有時尚幫忙收錢云云，然其二人
    所稱運輸及販賣之次數並不相符，且均未具體指明運輸、販
    賣之人事時地物，此外，復查無其他積極證據以資補強，自
    無單憑被告二人模糊不清之自白遽以推論認定其有連續販賣
    、運輸之犯行，而應為有利被告之認定。惟因公訴意旨認前
    開二部分與前揭論罪科刑部分，均有裁判上一罪之關係，爰
    不另為無罪之諭知。
據上論斷，應依刑事訴訟法第299 條第1 項前段，毒品危害防制
條例第4 條第1 項、第18條第1 項前段、第19條第1 項，懲治走
私條例第2 條第1 項、第11條，刑法第11條前段、第28條、第56
條、第47 條 、第55條、第59條、第37條第1 項、第2 項，判決
如主文。
本案經檢察官魏正杰到庭執行職務。
中　　華　　民　　國　　94　　年　　4　　月　　12　　日
                  刑事第四庭    審判長法　官  李麗玲
                                      法  官  黎錦福
                                      法  官  鄧雅心
以上正本證明與原本無異。
如不服本判決應於送達後10日內向本院提出上訴狀。
                                      書記官　黃美雲
中　　華　　民　　國　　94　　年　　4 　　月　　12　　日
附表：
┌──┬─────┬───────┬──────────────────────────┐
│編號│物  品    │  數    量    │  備    註                                          │
├──┼─────┼───────┼──────────────────────────┤
│ 一 │海洛因    │    拾捌罐    │驗餘淨重肆仟壹佰柒拾點零陸公克，純度百分之捌拾肆點貳│
│    │          │              │，純質淨重仟伍佰拾貳點肆肆公克。                │
├──┼─────┼───────┼──────────────────────────┤
│ 二 │髮乳罐    │    拾捌罐    │HENARRA 髮乳罐                                      │
├──┼─────┼───────┼──────────────────────────┤
│ 三 │包裝紙盒  │    個      │                                                    │
├──┼─────┼───────┼──────────────────────────┤
│ 四 │塑膠袋    │    壹個      │                                                    │
├──┼─────┼───────┼──────────────────────────┤
│ 五 │髮乳      │    壹袋      │                                                    │
├──┼─────┼───────┼──────────────────────────┤
│ 六 │黑色行李箱│    壹只      │POLO XIANG牌                                        │
├──┼─────┼───────┼──────────────────────────┤
│ 七 │海洛因    │      包      │驗餘淨重壹仟柒佰肆拾伍點肆公克，純度百分之柒拾陸點壹│
│    │          │              │伍，純質淨重壹仟佰貳拾玖點壹貳公克。              │
├──┼─────┼───────┼──────────────────────────┤
│ 八 │POLO襯衫  │    伍件      │                                                    │
├──┼─────┼───────┼──────────────────────────┤
│ 九 │皮包      │　　肆只      │BOSS手提包、PRADA皮包、LV皮包、GUCCI皮包各壹只。    │
├──┼─────┼───────┼──────────────────────────┤
│ 十 │米色行李箱│　　壹只      │雨傘牌拖曳行李箱                                    │
├──┼─────┼───────┼──────────────────────────┤
│十一│手機      │　　陸支      │支（內含SIM 卡枚：0000000000、0000000000、    │
│    │          │              │  00000000）：被告庚○○所有持以犯本罪所用之物。    │
│    │          │              │貳支（內含SIM 卡貳枚：00000000、0000000000）：被告│
│    │          │              │  己○○所有持以犯本罪所用之物。                    │
│    │          │              │壹支（內含SIM 卡壹枚：0000000000）：被告甲○○所有│
│    │          │              │  有持以犯本罪所用之物。                            │
├──┼─────┼───────┼──────────────────────────┤
│十二│新臺幣    │　玖拾萬元    │被告庚○○因本罪所得之運毒報酬。                    │
├──┼─────┼───────┼──────────────────────────┤
│十三│新臺幣    │　壹萬伍仟元  │被告甲○○因本罪所得之運毒報酬。                    │
├──┼─────┼───────┼──────────────────────────┤
│十四│手機      │　　壹支      │NOKIA牌，乙○○所有，惟非供犯罪所有之物，不予沒收。 │
├──┼─────┼───────┼──────────────────────────┤
│十五│手機      │　　肆支      │貳支（內含SIM 卡貳枚：0000000000、0000000000）：被│
│    │          │              │  告庚○○所有，然非本件犯罪所用之物，不予沒收。    │
│    │          │              │貳支（內含SIM 卡貳枚：0000000000、0000000000）、  │
│    │          │              │  外放SIM卡貳枚（0000000000、另枚為泰國手機門號）： │
│    │          │              │  被告己○○所有，然非本件犯罪所用之物，不予沒收。  │
├──┼─────┼───────┼──────────────────────────┤
│十六│新臺幣    │拾萬零陸佰元│於被告庚○○隨身手提包內查獲，非本件犯罪所得財物。  │
├──┼─────┼───────┼──────────────────────────┤
│十七│美金      │　壹仟元      │同  上                                              │
├──┼─────┼───────┼──────────────────────────┤
│十八│便條紙    │　　伍張      │己○○隨身物品，非本件犯罪所用之物，不予沒收。      │
├──┼─────┼───────┼──────────────────────────┤
│十九│護照      │　　壹本      │被告甲○○所有，不予沒收。                          │
└──┴─────┴───────┴──────────────────────────┘
附錄本案論罪科刑法條
毒品危害防制條例第4 條
製造、運輸、販賣第一級毒品者，處死刑或無期徒刑；處無期徒
刑者，得併科新臺幣1 千萬元以下罰金。
製造、運輸、販賣第二級毒品者，處無期徒刑或7 年以上有期徒
刑，得併科新臺幣7 百萬元以下罰金。
製造、運輸、販賣第三級毒品者，處5 年以上有期徒刑，得併科
新臺幣5 百萬元以下罰金。
製造、運輸、販賣第四級毒品者，處3 年以上10年以下有期徒刑
，得併科新臺幣3 百萬元以下罰金。
製造、運輸、販賣專供製造或施用毒品之器具者，處1 年以上7
年以下有期徒刑，得併科新臺幣1 百萬元以下罰金。
前五項之未遂犯罰之。
懲治走私條例第2 條
私運管制物品進口、出口逾公告數額者，處7 年以下有期徒刑，
得併科新臺幣3 百萬元以下罰金。
以犯前項之罪為常業者，處3 年以上10年以下有期徒刑，得併科
新臺幣5 百萬元以下罰金。
第一項之未遂犯罰之。
第一項所稱管制物品及其數額，由行政院公告之。
